臺灣高等法院臺中分院刑事判決
111年度上易字第537號
上  訴  人  
即  被  告  姜鈞耀



上列上訴人即被告因加重竊盜案件，不服臺灣彰化地方法院110
年度易字第519號中華民國111年4月1日第一審判決(起訴案號：
臺灣彰化地方檢察署110年度偵緝字第167、168號)，提起上訴，
本院判決如下：
    主  文
上訴駁回。
    犯罪事實
一、姜鈞耀於民國108年10月21日17時35分前某時許，由不知情
    之李秉成駕駛車牌號碼0000-00號自用小客車，搭載姜鈞耀
    及不知情之趙堉呈(李秉成、趙堉呈業經臺灣彰化地方檢察
    署檢察官另為不起訴處分確定)至彰化縣溪州鄉莒光路與大
    學路口，姜鈞耀及趙堉呈在該路口下車後，李秉成駕車前往
    彰化縣溪州鄉莒光路117號羊肉爐店用餐，趙堉呈隨即亦至
    該店一同用餐。姜鈞耀下車後，於同日17時35分許，至乙○○
    位於彰化縣○○鄉○○路000號無人居住僅供堆放物品使用之房
    屋外，意圖為自己不法之所有，基於竊盜之犯意，攀爬至該
    房屋3樓，以不詳方式將3樓廁所窗戶拆下後進入屋內，徒手
    竊取乙○○所有之木雕藝品1座，得手後逃離現場。
二、案經乙○○訴由彰化縣警察局北斗分局報告臺灣彰化地方檢察
    署檢察官偵查及簽分起訴。
    理    由
一、本院審理範圍：
　　刑事訴訟法第348條於110年6月16日修正公布、同年月18日
    施行，修正後該條規定：「上訴得對於判決之一部為之。對
    於判決之一部上訴者，其有關係之部分，視為亦已上訴。但
    有關係之部分為無罪、免訴或不受理者，不在此限。上訴得
    明示僅就判決之刑、沒收或保安處分一部為之。」其立法理
    由載明：「本項但書所稱『無罪、免訴或不受理者』，並不以
    在主文內諭知者為限，即第一審判決就有關係之部分於理由
    內說明不另為無罪、免訴或不受理之諭知者，亦屬之。」本
    案檢察官並未提起上訴，被告姜鈞耀則僅就原判決有罪部分
    提起上訴，是原判決關於不另諭知無罪部分(即被告被訴涉
    犯刑法第354條毀損罪嫌部分)，已經確定，不在本院審理範
    圍內，本院審理範圍僅限於原判決有罪部分即加重竊盜部分
    ，先予指明。
二、證據能力部分：
　㈠刑事訴訟法第159條之5第1項規定：「被告以外之人於審判外
    之陳述，雖不符前4條之規定，而經當事人於審判程序同意
    作為證據，法院審酌該言詞陳述或書面陳述作成時之情況，
    認為適當者，亦得為證據。」本判決所引用被告以外之人於
    審判外所為言詞或書面陳述之供述證據，經檢察官及被告同
    意作為證據使用(本院卷第35頁)，本院審酌該等證據作成時
    之情況，並無違法取證或其他瑕疵，認為適於作為本案認定
    事實之依據，依上開規定，該等供述證據應具有證據能力。
  ㈡本判決所引用之非供述證據，並無證據證明有出於違法取得
    之情形，復經本院依法踐行調查程序，應具有證據能力。　
三、認定犯罪事實所憑之證據及理由：　　
    被告矢口否認有犯罪事實欄所示竊盜犯行，辯稱：當天我沒
    有在失竊現場，也沒有跟李秉成、趙堉呈去羊肉爐店附近，
    因為1個菸蒂就要被判刑，我覺得很冤枉等語。經查：
　㈠告訴人乙○○之前揭房屋於108年10月21日17時35分許，遭人攀
    爬至該處3樓後，將3樓廁所窗戶拆下進入屋內，竊取木雕藝
    品1座等情，業據證人即告訴人於警詢時證述甚詳(109偵120
    72卷第29至31頁)，並有現場照片、監視器畫面截圖可佐(10
    9偵12072卷第224至230頁)，此部分事實堪認為真正。
　㈡警方於108年10月21日，在告訴人前揭房屋之3樓廁所地板，
      發現菸蒂1個，該菸蒂經送內政部警政署刑事警察局鑑定
      ，結果為「本案前次送鑑編號A菸蒂(採自3樓浴廁地板)，
      檢出一男性DNA-STR型別，與涉嫌人姜鈞耀DNA-STR型別相
      符，該15組型別在臺灣地區中國人口分布之機率為2.13×1
      0-19」，有彰化縣警察局北斗分局刑案現場勘察報告、內
      政部警政署刑事警察局109年9月15日刑生字第1090093331
      號鑑定書可憑（109偵12072卷第255至256、260至261頁)
      ，是告訴人前揭房屋3樓廁所地板所採集之菸蒂，確實係
      被告使用過之菸蒂，亦堪認定。
　㈢被告雖辯稱其於案發當日並未前往告訴人前揭房屋附近，亦
    無實施本案竊盜行為等語。然查，證人趙堉呈於警詢時證稱
    ：108年10月21日當天是李秉成先開0476-MA自小客車去載姜
    鈞耀，然後去我家載我，從雲林縣斗六市要去彰化縣溪州鄉
    吃羊肉爐，車輛行駛經過呂羊肉爐後約100公尺北上車道路
    旁，李秉成就將車輛停在路邊先讓姜鈞耀下車，李秉成再往
    前開沒多久就迴轉調頭往南下車道，然後我跟李秉成因故在
    車上發生口角，我在羊肉爐對面路旁被李秉成趕下車，我就
    沿公路往南走，走了一會兒接到李秉成打LINE給我，叫我走
    回去呂羊肉爐吃東西，當時只有我跟李秉成兩人進入呂羊肉
    爐吃飯，姜鈞耀沒有進去吃，吃羊肉爐吃到一半，我都還沒
    吃飽，李秉成就叫店裡服務人員將桌面羊肉爐打包，催促我
    說要回家了，並叫我開車，只有我跟李秉成一起離開羊肉爐
    店，我打開車門準備要發動時，就發現姜鈞耀坐在後座了等
    語(109偵12072卷第23至25頁)。而觀呂羊肉爐監視器畫面內
    容(109偵12072卷第71至79頁)可知，當日確實僅有李秉承和
    趙堉呈2人前往用餐，足認證人趙堉呈於警詢時所述實在。
    此外，被告與證人趙堉呈為熟識多年之朋友，彼此間並無仇
    恨或嫌隙，亦據被告及證人趙堉呈於警詢時陳明(109偵1207
    2卷第12、25頁)，證人趙堉呈應無誣陷被告之動機及必要，
    故其於警詢時所述應屬真實可信，堪認被告於當日確實曾由
    李秉成駕車搭載前往告訴人前揭房屋附近無訛。
　㈣證人趙堉呈於原審審理時雖證稱：108年10月21日當天被告沒
    有去呂羊肉爐附近等語(原審卷第91至92頁)，證人李秉成於
    原審審理時亦證稱：當天車上只有我和趙堉呈而已，沒有其
    他人，離開的時候車上也沒有其他人，當天沒有第三個人上
    我們的車等語(原審卷第93至94頁)。然查，依呂羊肉爐監視
    器畫面(109偵12072卷第95至105頁)顯示，於監視器畫面
　　18時15分許，有2名男子走出呂羊肉爐，其中1人有背側背包
　　，另1人則是手拿瓶子，而證人李秉成於原審審理時證稱：
    畫面上方之人(即背側背包之人)是我，畫面下方之人(即拿
    瓶子之人)是趙堉呈等語(原審卷第96頁)，又該名拿瓶子之
    人後來走向畫面中從呂羊肉爐店門口向左側數來第3輛車駕
    駛座後上車，之後該第3輛車駛出等情，亦與證人趙堉呈於
    警詢時證稱離開呂羊肉爐時是由其駕車一情相符，足認當時
    證人李秉成與趙堉呈確實於走出呂羊肉爐後搭上畫面中第3
    輛車無誤。然於監視器畫面17時44分許，即有另名戴帽背側
    背包之男子打開上開車輛之右後車門上車(109偵12072卷第2
    41至245頁)，則當日除了證人李秉成和趙堉呈外，尚有第三
    人曾經搭上前揭車輛，證人李秉成、趙堉呈於原審證述之內
    容與客觀事證並不相符，顯係迴護被告之詞，尚難憑採。
　㈤本案依證人趙堉呈於警詢時之證述及相關監視器畫面，足認
    被告曾於108年10月21日下午至告訴人前揭房屋附近，已如
    前述，則被告辯稱其當日並未至該處云云，即無可採。又告
    訴人房屋3樓廁所發現之菸蒂1個，其上所留存之DNA-STR型
    別與被告相符，亦經認定如前，而告訴人與被告並不相識，
    業據告訴人於偵查中陳述明確(109偵9430卷第110頁)，且該
    菸蒂發現之處為3樓廁所，並非對外開放之公共空間，若非
    侵入該屋之人所遺留，該菸蒂應無出現於該處之可能，堪認
    上開菸蒂即為本案行竊者所遺留。從而，本案依前揭證據可
    認，於108年10月21日17時35分許侵入告訴人前揭房屋行竊
    之人即為被告，被告辯稱其並未實施本案竊盜犯行等語，自
    不足採。
  ㈥綜上，本案事證明確，被告犯行堪以認定，應依法論科。
四、論罪科刑及駁回上訴之理由：
  ㈠核被告所為，係犯刑法第321第1項第2款之踰越窗戶竊盜罪。
    公訴意旨雖認被告亦構成同條項第1款「侵入住宅或有人居
    住之建築物」及第4款「結夥3人以上」之加重事由，惟告訴
    人於偵查中證稱：前揭房屋沒有人住，當時就是倉庫等語(1
    09偵9430卷第110頁)，且依卷內事證無法證明本案係結夥3
    人以上所為，故公訴意旨就此部分容有誤會，惟僅係同一竊
    盜犯行加重事由之減縮，仍屬實質上一罪，無須變更起訴法
    條或不另為無罪之諭知，併此敘明。
  ㈡原審以被告前揭加重竊盜犯行事證明確，並以行為人之責任
    為基礎，審酌被告不思以正當方式取得財物，而任意竊取他
    人之財物，未能尊重他人之財產權，行為殊不可取，考量被
    告犯後態度、告訴人所受損失，兼衡被告教育程度為高職畢
    業，目前從事打石工，月收入約新臺幣(下同)5至6萬元，尚
    積欠友人約10萬元，未婚，有1名未成年子女等一切情狀，
    量處有期徒刑8月；另就沒收部分敘明：未扣案之木雕藝品1
    座，為被告行竊所得，且尚未歸還被害人，依刑法第38條之
    1第1項前段、第3項規定宣告沒收，於全部或一部不能沒收
    或不宜執行沒收時，追徵其價額。經核原審判決對認定被告
    犯罪之事實已詳為調查審酌，並說明所憑之證據及理由，其
    認事用法俱無違誤；被告在本院未提出其他有利之證據及辯
    解，對原判決已明白論斷之事項，仍執陳詞任意指摘，所辯
    無可憑採，業據本院說明如前。又原審科刑時審酌之上開情
    狀，業已考量刑法第57條所列各款事項，所處刑度符合公平
    正義及比例原則，要無輕重失衡之情形；被告上訴意旨指摘
    原審量刑過重，亦屬無稽。至於被告請求宣告緩刑部分，本
    院審酌被告前科紀錄及上開科刑事由後認為，被告雖未曾因
    故意犯罪受有期徒刑以上刑之宣告，然其於本案踰越窗戶竊
    取告訴人所有之木雕1座，侵害他人財產法益，破壞社會治
    安，犯後既未承認犯行正視己非，亦未與告訴人洽談和解賠
    償損失，所受有期徒刑8月之宣告，應確實入監執行始足收
    警惕之效，故不予宣告緩刑。本件上訴為無理由，應予駁回
    。
據上論斷，應依刑事訴訟法第368條，判決如主文。　　
本案經檢察官陳宗元提起公訴，檢察官丙○○到庭執行職務。
中　　華　　民　　國　　111 　年　　8 　　月　　24　　日
                  刑事第八庭  審判長法  官  林清鈞
                                    法  官  簡婉倫
                                    法  官  黃小琴
以上正本證明與原本無異。
不得上訴。
                                    書記官  李宜珊

中　　華　　民　　國　　111 　年　　8 　　月　　24　　日